Inventaris van het archief van de Nederlandse diplomatieke vertegenwoordiging in Tsjechoslowakije/Tsjechië, (1956) 1975-2013
Nationaal Archief, Den Haag
- Ambassade Praag (Tsjechoslowakije/Tsjechië), A
  - Politieke Zaken (PZ), A5
    - Programma's/projecten, A5.11
      - Het uitvoeren van en toezicht houden op diverse subsidiëringsprojecten in het kader van het Matra-KAP (Kleine Ambassade Projecten) programma, 1996 - 2009; 370-384; 5 pakken en 10 omslagen
        - Education for population groups at disadvantage van AKLUB Centre of Education and Consulting 2003, 377; omslag
        - Promoting environmentally safe health care van the ARNIKA Association 2003, 378; omslag
        - Integration of recognized refugees and foreigners with long term residence permit in cr through the support of access on the labour market 2003 - 2005, 379; omslag
        - Filmfestival One World van de organisatie People in Need 2004, 380; pak
          Nota bene: Met diskette
        - Enhancing public discussion on the green belt and nature protection in Sumava National Park 2004 - 2005, 381; pak
        - People - key source for NGO's existence 2005 - 2006, 382; omslag
        - Car-sharing - how to lower number of cars in Czech cities 2006 - 2007, 383; pak
        - Jdeme dál - Go on 2008 - 2009, 384; omslag
      - Het uitvoeren van en toezicht houden op de nieuwe website 'Sites and Such' van de ambassade, 2003; 385; omslag
- Ambassade Praag (Slowakije), B
  - Algemene Zaken (AZ), B1
    - Archief, B1.1
      - Overzichten van archief bestemd voor Bratislava en voor Slowakije, 1994 - 1995; 386; omslag
    - Gebouwen, B1.2
      - Huurgeschil inzake de woning van kanselier R.G. Selles aan de Andreja Plavku 14 te Bratislava, 1996; 387; omslag
  - Politieke aangelegenheden (PZ), B2
    - Bezoeken, B2.1
      - Het voorbereiden en nabeschouwen van bezoeken van Nederlandse ministers en staatssecretarissen aan Slowakije, 1993 - 1996; 388-392; 5 omslagen
        - Afgelast bezoek van minister van Verkeer en Waterstaat J.R.H. Maij-Weggen in 1993 of 1994 1993, 388; omslag
        - Bezoek van minister van Welzijn, Volksgezondheid en Cultuur H. d'Ancona van 19 - 20 oktober 1993 1993, 389; omslag
        - Bezoek van minister van Verkeer en Waterstaat A. Jorritsma-Lebbink van 26 - 28 februari 1996 1995 - 1996, 390; omslag
        - Bezoek van minister van Buitenlandse Zaken H.A.F.M.O. van Mierlo van 16 februari 1996 1996, 391; omslag
        - Bezoek van minister van Landbouw, Natuurbeheer en Visserij J.J. van Aartsen van 18 - 19 juni 1996 1996, 392; omslag
    - Binnenlandse aangelegenheden, B2.2
      - Ontwikkelingen in Slowakije, 1991 - 1992; 393; pak
      - Totstandkoming van de Slowaakse Grondwet, 1992 - 1993; 394; pak
        Nota bene: Bevat boekwerk
      - Binnenlandse politiek van Slowakije, 1992 - 1997; 395; pak
      - Politieke partijen in Slowakije, 1993 - 1994; 396; omslag
      - Totstandkoming en samenstelling van de regering en het kabinet van Slowakije, 1994 - 1997; 397; omslag
    - Buitenlandse politiek, B2.3
      - Bilaterale betrekkingen van Tsjechië en Slowakije met andere landen, 1993 - 1997; 398; omslag
    - Mensenrechten, B2.4
      - Problematiek van de positie van Roma (zigeuners) in Tsjechië en Slowakije, 1992 - 1995; 399; omslag
    - Militaire aangelegenheden, B2.5
      - Ontwikkelingen op het gebied van de defensie naar aanleiding van de splitsing van Tsjechoslowakije in Tsjechië en Slowakije, 1992 - 1996; 400; omslag
      - Inspecties in Slowakije in het kader van het Verdrag inzake Conventionele Strijdkrachten in Europa (CSE-verdrag), 1993; 401; pak